# 请教陈版：同一控制下企业合并向券商支付的重组财务顾问费

提问人：zlzs77 时间：2019-12-05 06:30:18
请教陈版：同一控制下企业合并向券商支付的重组财务顾问费，是计入当期损益还是冲减资本公积？

回答人：chenyiwei
除了与作为合并对价的本企业股份的发行直接相关的承销费、验资费、新股初始登记费以外，其他情况下的交易费用均直接费用化，包括财务顾问费。